臺灣苗栗地方法院刑事判決　　　　　　　　94年度訴字第56號
公　訴　人　臺灣苗栗地方法院檢察署檢察官
被　　　告　甲○○
上列被告因違反毒品危害防制條例案件，經檢察官提起公訴（93
年度毒偵字第1153號），及移送併案審理（94年毒偵字第55號）
，本院依簡式審判程序，判決如下：
    主  文
甲○○連續施用第一級毒品，累犯，處有期徒刑壹年。扣案如附
表壹編號一所示之物，均沒收銷燬之；又連續施用第二級毒品，
累犯，處有期徒刑柒月。扣案如附表壹編號二、三所示之物，均
沒收銷燬之；如附表貳所示之物均沒收。應執行有期徒刑壹年伍
月。扣案之如附表壹所示之物均沒收銷燬；如附表貳所示之物均
沒收。
    犯罪事實及理由
一、犯罪事實：
  (一)甲○○前因(1)違反麻醉藥品管理條例案件，經臺灣新竹地
      方法院於81年8 月6 日以81年度訴字第417 號判決，判處
      有期徒刑6 月，如易科罰金，以30元折算1 日，並於81年
      9 月17日確定。(2)違反麻醉藥品管理條例案件，經臺灣新
      竹地方法院以81年度訴字第861 號判決，判處有期徒刑5
      年2 月。嗣甲○○不服提起上訴，經臺灣高等法院以82年
      度上訴字第4538號判決將原判決撤銷，改判有期徒刑5 年
      2 月，經其提起上訴，嗣經最高法院於83年2 月21日以82
      年度台上字第6895號判決，駁回其上訴確定。(3)傷害案，
      經臺灣新竹地方法院於82年8 月16日以82年度易字第2400
      號判決，判處有期徒刑3 月，如易科罰金，以300 元折算
      1 日。嗣甲○○不服上訴於臺灣高等法院，經該院於83年
      1 月4 日以82年上易字第5948號判決，駁回其上訴確定。
      (4)違反槍砲彈藥刀械管制條例、麻醉藥品管理條例案件，
      經臺灣新竹地方法院於85年8 月21日以85年度訴字第706
      號判決，分別判處有期徒刑1 年2 月、8 月，定應執行有
      期徒刑1 年8 月，經甲○○上訴於臺灣高等法院，經該院
      於85年11月26日以85年度上訴字第4239號判決，駁回其上
      訴確定。上開(1)(2)兩案經臺灣高等法院以83年度聲字第19
      4 號裁定，定應執行有期徒刑5 年2 月確定，並與(3)部分
      接續執行，於84年10月3 日假釋出監，嗣因撤銷假釋，殘
      刑3 年4 月18日與(4)部分接續執行，於89年1 月7 日假釋
      出監，嗣假釋再經撤銷，入監執行殘刑2 年1 月17日，於
      93年8 月3 日縮刑期滿執行完畢。
  (二)甲○○前因施用毒品案件，經法院裁定送觀察、勒戒後，
      認無繼續施用毒品之傾向，於92年1月10日執行完畢釋放
      ，並於同日由臺灣新竹地方法院檢察署檢察官以91年度毒
      偵字第1259號為不起訴處分確定。
  (三)詎甲○○猶不知悛悔，復於前開觀察、勒戒執行完畢釋放
      後5年內，另基於施用第一級毒品海洛因之概括犯意，自
      93年10月3日某時起，至94年1月6日某時止，在其苗栗縣
      頭份鎮○○里○○路511號住處及頭份鎮友人之車上，將
      海洛因摻入香煙點火吸食之方式，連續施用第一級毒品海
      洛因多次，平均施用頻率約為2至3日施用1次；另基於施
      用第二級毒品安非他命之概括犯意，自93年10月3日某時
      起，至94年1月6日某時止，在同上開住處，以將安非他命
      置於其所有之玻璃球吸食器內再以火燒烤，吸其產生之煙
      霧方式，連續施用第二級毒品安非他命多次，平均施用頻
      率約為2至3日施用1次。
  (四)迨93年10月6 日9 時50分許，經警於苗栗縣頭份鎮○○里
      ○○路511 號住處搜索查獲，並扣得其所有供施用毒品用
      如附表壹編號一、二所示之物，經警採集其尿液送驗後，
      結果呈嗎啡及甲基安非他命雙重陽性反應。另於93年1月7
      日13時5分許，經警在同上住處搜索查獲，並扣得如附表
      壹編號三、附表貳所示之物（另扣得之注射針筒2枝非屬
      被告所有，不予宣告沒收），並經警採集其尿液送驗後，
      結果亦呈嗎啡及甲基安非他命雙重陽性反應而查獲。
  (五)案經苗栗縣警察局竹南分局報請台灣苗栗地方法院檢察署
      檢察官偵查起訴，及苗栗縣警察局頭份分局報請同署檢察
      官偵查後移送併案審理。
二、證據名稱：
  (一)被告甲○○於本院審理中之自白（見審卷第48、56頁）。
  (二)苗栗縣警察局竹南分局查獲違反毒品危害防制條例案（現
      行犯）嫌疑人尿液檢體編號登記簿、苗栗縣衛生局93年10
      月18日出具之苗衛檢字第0930015839號煙毒尿液檢驗成績
      書、憲兵司令部刑事鑑識中心93年12月22日（93）安鑑字
      第00361號鑑驗通知書各1 份。
  (三)苗栗縣警察局頭份分局偵辦違反毒品危害防制條例案件嫌
      疑人尿液檢體編號登記簿對照表、中山醫學大學附設醫院
      藥物濫用檢測中心94年1 月21日所出具之確認結果報告各
      1 份。
  (四)苗栗縣警察局竹南分局查獲甲○○涉嫌毒品危害防制條例
      毒品初步鑑驗報告單2 份及法務部調查局93年11月23日出
      具之調科壹字第990001042號鑑定通知書1 份。
  (五)扣案之如附表壹、貳所示之物。
  (六)另關於被告有累犯及毒品前案紀錄之執行情形之證據，其
      名稱為刑案資料查註紀錄表、台灣高等法院被告全國前案
      紀錄表、法務部全國檢察官線上查詢刑案人犯在監所最新
      資料報表。
三、查被告如犯罪事實欄所示施用海洛因及安非他命之犯罪事實
    ，起訴意旨雖僅記載被告於93年10月6 日採尿時回溯4 日內
    某時，連續施用第一級毒品海洛因及第二級毒品安非他命，
    至其餘犯罪事實雖未提及，惟業經檢察官併案審理及公訴檢
    察官於本院審理時予以補充，是被告就此部份，既與起訴部
    分有連續犯之裁判上一罪關係，基於審判不可分原則，應為
    起；訴效力所及，本院自得併予審理。
四、適用法律依據：
  (一)刑事訴訟法第273條之1第1項，第299條第1項前段、第310
      條之2、第454條第1項。
  (二)毒品危害防制條例第10條第1項、第2項、第18條第1項前
      段。
  (三)刑法第11條前段、第56條、第47條、第51條第5 款、第38
      條第1 項第2 款。
本案經檢察官林文中到庭執行職務。
中　　華　　民　　國　　94　　年　　4 　　月　　20　　日
                  刑事第一庭  法  官  顧 正 德
以上正本證明與原本無異
如不服本判決應於送達後10日內向本院提出上訴狀（應附繕本）
                              書記官  廖鳳美
中　　華　　民　　國　　94　　年　　4 　　月　　28　　日
附表壹：
    一、扣案之海洛因壹包（淨重參點參肆公克，空包裝重零點
        肆玖公克）。
    二、扣案之安非他命壹包（含袋重柒點玖公克）。
    三、扣案之安非他命壹包（含袋重伍點參公克）。
附表貳：
    一、扣案之吸食器吸管壹支。
    二、扣案之玻璃球吸食器壹個。
附錄本判決論罪科刑法條：
毒品危害防制條例第10條第1項、第2項
施用第一級毒品者，處六月以上五年以下有期徒刑。
施用第二級毒品者，處三年以下有期徒刑。
毒品危害防制條例第18條第1項前段
查獲之第一、二級毒品及專供製造或施用第一、二級毒品之器具
，不問屬於犯人與否，均沒收銷燬之；查獲之第三、四級毒品及
製造或施用毒品之器具，無正當理由而擅自持有者，均沒入銷燬
之。但合於醫藥、研究或訓練之用者，得不予銷燬。
